臺灣高等法院民事裁定
111年度聲再字第59號
聲  請  人  鄧加玉      

上列聲請人因與相對人國泰人壽保險股份有限公司等間請求給付
保險金事件，對於中華民國111年4月14日本院111年度聲再字第4
2號確定裁定聲請再審，本院裁定如下：
    主  文
聲請駁回。
聲請再審訴訟費用由聲請人負擔。
    理  由
一、按對於確定裁定聲請再審，應依民事訴訟法第507條準用第5
    01條第1項第4款規定，表明再審理由及關於再審理由並遵守
    不變期間之證據，此為必須具備之程式。所謂表明再審理由
    ，必須指明確定裁定有如何合於法定再審事由之具體情事，
    始為相當，倘僅泛言有何條款之再審事由，而無具體情事者
    ，尚難謂已合法表明再審理由。如未表明再審理由，其再審
    聲請即屬不合法，法院無庸命其補正（最高法院61年台再字
    第137號判例、110年度台聲字第2860號、110年度台聲字第2
    714號裁定參照）。又當事人提起再審之訴或聲請再審，雖
    聲明係對某件再審判決或再審裁定為再審，但審查其再審訴
    狀理由，實為指摘原確定裁判或前次之再審裁判如何違法，
    而對該聲明不服之再審判決或裁定，則毫未指明有如何法定
    再審理由，此種情形，可認為未合法表明再審事由，逕以其
    再審（再審之訴或聲請再審）為不合法駁回之（最高法院69
    年度第3次民事庭會議決定㈠意旨參照）。
二、經查，本件聲請人因與相對人國泰人壽保險股份有限公司等
    間請求給付保險金事件，對於本院111年度聲再字第42號確
    定裁定聲請再審，主張其有民事訴訟法第496條第1項第1款
    及第12款之再審事由，然核其於111年5月4日提出之聲請再
    審狀，該內容均係指摘相對人錯誤分配訴外人即身故被保險
    人鄧芸軒之保險金與急救醫療費，依保險契約條例準用民法
    第1138條規定，聲請人為遺產繼承人順位二父親身分亦為身
    故被保險人之監護人，保險金均應由其受領，而相對人不當
    給付部分保險金予非監護人即身故被保險人之母親，有適用
    法規顯有錯誤云云（見本院卷第5至11頁），均與原確定裁
    定無涉。是聲請人既未敘明原確定裁定所適用之法規究竟有
    何顯然不合於法律規定或與現尚有效之解釋、判例意旨顯有
    違反或消極的不適用法規顯然影響裁判者，亦未提出就同一
    訴訟標的在前已有確定判決或和解、調解或得使用該判決或
    和解、調解之具體情事，核與民事訴訟法第496條第1項第1
    款、第12款規定之要件不符，揆諸前揭說明，聲請人未合法
    表明再審理由，其聲請再審自非合法，應予駁回。
三、據上論結，本件再審之聲請為不合法，爰裁定如主文。
中　　華　　民　　國　　111 　年　　6 　　月　　24　　日
　　　　          民事第二十二庭
                        審判長法  官  張靜女
                              法  官  葉珊谷
                              法  官  朱漢寶
正本係照原本作成。
不得抗告。
中　　華　　民　　國　　111 　年　　6 　　月　　27　　日
                              書記官  鄭兆璋